【裁判字號】    91,易,275
【裁判日期】    920509
【裁判案由】    傷害
【裁判全文】
臺灣臺東地方法院刑事判決                          九十一年度易字第二七五號
    公  訴  人  臺灣臺東地方法院檢察署檢察官
    被      告  丁○○
右列被告因傷害案件，經檢察官提起公訴（九十一年度偵續字第四號），本院判決如
左：
    主  文
丁○○連續以加害身體之事，恐嚇他人致生危害於安全，處拘役參拾日，如易科罰金
，以參佰元折算壹日。又傷害人之身體，處拘役肆拾日，如易科罰金，以參佰元折算
壹日。應執行拘役陸拾日，如易科罰金，以參佰元折算壹日。
    事  實
一、丁○○原為行政院衛生署臺東醫院精神科主治醫師，因與該科主任丙○○有所齟
    齬，竟於民國九十年五月中旬，基於恐嚇他人安全之概括犯意，先後連續向同科
    心理師己○○、護理長庚○○、臨床助理甲○○等人稱：「要讓丙○○好看」、
    「真的很想給他（指丙○○）一巴掌」（台語）等以加害身體之言語，經己○○
    、庚○○、甲○○等人先後向丙○○轉述後，致丙○○心生畏懼，足生危害於安
    全。嗣於同月三十一日下午七時許（起訴書誤為同日下午五時四十五分許），丁○○在該院精神科六樓，因不滿丙○○阻止其在下班後進入病房，先與丙○○發
    生口角，嗣即基於傷害之故意，趁丙○○不備之際，以徒手抓捏丙○○之下體，
    致丙○○受有陰莖、陰囊紅腫及睪丸腫脹且有壓痛之傷害。
二、案經被害人丙○○訴請臺灣臺東地方法院檢察署檢察官偵查起訴。
    理  由
一、訊據被告丁○○固坦承於前揭時地與告訴人丙○○發生爭執等情，惟矢口否認有
    何恐嚇、傷害之犯行，辯稱：伊從來沒有說過要對告訴人不利的話，而案發當天
    爭吵時，只有對告訴人扮鬼臉而已，並沒有捏告訴人下體，且當時伊有看到工友
    乙○○和告訴人一起跑進廁所，故懷疑是其二人共同捏造傷勢來陷害伊，況告訴
    人驗傷時間距雙方發生爭執之時已相隔三小時左右，以受傷部位及傷害程度來看
    ，告訴人不可能忍耐那麼久的時間，故驗傷單上傷害顯非爭執當時所造成云云。
二、經查：
（一）前揭恐嚇之事實，除據告訴人丙○○指述綦詳外，並經證人己○○、庚○○、
      甲○○等人迭於偵、審中結證屬實，而證人等與被告並無何恩怨，衡情應無誣
      攀之理。
（二）被告傷害告訴人之事實，除有告訴人之指述外，並有東和外科診所診斷證明書
      乙紙附卷可稽。證人即當時與被告、告訴人同在精神科病房之警衛戊○○（起
      訴書誤載為曾鏡光）亦證稱：當時告訴人確有向在場之人說被告捏其下體等語
      （見九十年十月十一日偵訊筆錄、本院九十二年四月八日訊問筆錄），再觀諸
      卷附診斷證明書，告訴人就診之時間為同日晚上十時四十三分，與其被害時間
      相隔未久，而觀之卷附警詢筆錄，告訴人至臺東縣警察局臺東分局寶桑派出所
      報案之時間為同日晚上八時五十分，與其所稱：「之前我是先到寶桑派出所作
      筆錄，做完筆錄後警察就建議我要去驗傷，我才去東和醫院驗傷。」（見本院
      九十二年四月二十五日審判筆錄）等語相符，參以告訴人與被告因偶發事件衝
      突，告訴人於被害同時即向在場之人表示遭攻擊，事後復迅速報警、就醫，衡
      情告訴人當無可能事先布局誣陷被告。另訊之證人乙○○亦結證稱：伊當日並
      沒有看到被告傷害告訴人，沒有看到二人有衝突，也沒有和告訴人一起跑入廁
      所等語（見本院九十二年四月八日訊問筆錄），衡以證人乙○○證稱未看到雙
      方爭執及被告傷害告訴人等情，應無故意為不利被告陳述以誣陷被告之意，其
    證稱沒有和告訴人一起跑入廁所等語應堪採信，況告訴人果有意誣告，應係在
      衝突並製造傷勢後立即驗傷，然告訴人卻是在警局製作筆錄後才就醫取得診斷
      證明，其當時並未至廁所製造傷勢之情應堪認定。綜上所述，被告前揭所辯，
      顯為事後卸責之詞，不足採信。本件事證明確，被告犯行堪以認定，應依法論
      科。
三、核被告所為，係犯刑法第二百七十七條第一項之普通傷害罪、第三百零五條之恐
    嚇安全罪。其先後數次恐嚇之犯行，時間緊接，方法相同，觸犯構成要件相同之
    罪名，顯係基於概括犯意反覆為之，應依連續犯之規定論以一罪，並依法加重其
    刑。又其所犯之傷害、恐嚇二罪間，犯意各別，手段互異，應分論併罰。公訴人
    雖認被告先前恐嚇之危險行為已為之後傷害之實害行為所吸收，不另論罪，惟查
    被告於五月三十一日傷害告訴人，距其於五月中旬恐嚇告訴人已有一段時日，且
    係因偶發衝突而為傷害犯行，是尚難認其先前之恐嚇行為已為之後之傷害行為所
    吸收，公訴人此部分所指，尚有未洽，併予敘明。爰審酌被告為精神科醫師，智
    識程度甚高，卻無法控制自身情緒，竟不顧與告訴人同事情誼，僅因細故即出言
    恐嚇並出手傷害他人，犯後仍矢口否認犯行，迄今未曾賠償損害，未見悔意，及
    告訴人心理上承受之壓力、身體所受傷害程度等一切情狀，分別量處如主文所示
    之刑，並定應執行刑及諭知易科罰金之折算標準，以示懲儆。
據上論斷，應依刑事訴訟法第二百九十九條第一項前段，刑法第五十六條、第二百七
十七條第一項、第三百零五條、第五十一條第六款、第四十一條第一項前段，罰金罰
鍰提高標準條例第一條前段、第二條判決如主文。
本案經檢察官馬培基到庭執行職務
中      華      民      國    九十二    年      五      月      九      日
                                      臺灣臺東地方法院刑事庭
                                          審判長法  官  楊力進
                                                法  官  陳弘能
                                                法  官  范乃中
右正本證明與原本無異。
如不服本判決，應於判決送達後十日內向本院提出上訴狀。（須附繕本）
「切勿逕送上級法院」
                                                書記官  陳俊德
中      華      民      國      九十二    年    五      月      九      日
附記
中華民國刑法第二百七十七條第一項
 (普通傷害罪)
傷害人之身體或健康者，處三年以下有期徒刑、拘役或一千元以下罰金。
中華民國刑法第三百零五條
 (恐嚇危害安全罪)
以加害生命、身體、自由、名譽、財產之事，恐嚇他人致生危害於安全者
，處二年以下有期徒刑、拘役或三百元以下罰金。


司法院資訊處製作；財團法人民間司法改革基金會備份。
